---
title: "Atelier 6 - Travaux Pratique"
author: "Leinenweber Manon"
date: "6/12/2019"
output: pdf_document
---

```{r setup, include=FALSE}
knitr::opts_chunk$set(echo = TRUE)
```

## Étude cas témoins sur l'infarctus du myocarde

Les données suivantes sont issues d'une enquête cas témoins dont le but  était d'évaluer l'existence d'un risque plus élevé de survenue d'un infarctus du myocarde chez les femmes qui utilisent ou ont utilisé des contraceptifs oraux. L'étude a  été menée auprès de 149 femmes ayant eu un infarctus du myocarde (cas) et 300 femmes n'en n'ayant pas eu (témoins). Le facteur d’exposition principal est la prise de contraceptifs oraux, les autres facteurs recueillis sont : l'âge, le poids, la taille, la consommation de tabac, l'hypertension artérielle, les antécédents familiaux de maladies cardio-vasculaires.

### Variables et codage

\begin{tabular}{|l|p{5cm}|c|}
\hline
Description & Unite ou Codage & Variable \\
\hline
Infarctus du myocarde & 0 = Témoins; 1 = Cas & \texttt{INFARCT} \\
\hline
Prise de contraceptifs oraux & 0 = Jamais; 1 = Oui & \texttt{CO} \\
\hline
Consommation de tabac & 0 = Non;
1 = Fumeuse actuelle; 2 = Ancienne fumeuse & \texttt{TABAC} \\
\hline
Âge & Années & \texttt{AGE} \\
\hline
Poids & kg & \texttt{POIDS} \\
\hline
Taille & cm  & \texttt{TAILLE} \\
\hline 
Antécédents familiaux de maladie cardio-vasculaire & 0 = Non ; 1 = Oui & \texttt{ATCD} \\
\hline
Hypertension artérielle  &  0 = Non ; 1 = Oui & \texttt{HTA} \\
\hline
\end{tabular}

Vous avez de telecharcher le fichier \texttt{Infarct.csv} de le site:

\url{https://github.com/afalco/Atelier6/}

avec la fonction \texttt{read.csv2()}, à mon ordinateur:

```{r}
Infarct <- read.csv2("~/Downloads/Atelier6-master/Infarct.csv")
names(Infarct)
```

et après de répondre a toutes les questions suivantes vous avez de télécharger le fichier \texttt{Atelier6.Rmd} rempli à votre répertoire dans \url{https://github.com/}. \textbf{La data limite pour le rentrer est le lundi 23 décembre 2019}:


 1. Etudier si la variable \texttt{TAILLE} suit une distribution normal
 
```{r}
z <- (Infarct$TAILLE-mean(Infarct$TAILLE))/sd(Infarct$TAILLE)
mean(z)
sd(z)
n <- length(z)
N <- rnorm(n)
qqplot(z,N,xlim=c(-3,3),ylim=c(-3,3),xlab = "TAILLE standard",ylab = "N(0,1)")
par(new=T)
plot(z,z,type="l",col="pink",xlim=c(-3,3),ylim=c(-3,3),xlab = "",ylab = "")
mean(Infarct$TAILLE)-median(Infarct$TAILLE)
(mean(Infarct$TAILLE)-median(Infarct$TAILLE))/mean(Infarct$TAILLE)
```

Commentaire: La moyenne et la médiane sont proche et on peut dire que la taille suit une loi normale.
 

 2. Etudier si la variable \texttt{POIDS} suit une distribution normal.
 
```{r}
z <- (Infarct$POIDSE-mean(Infarct$POIDS))/sd(Infarct$POIDS)
mean(z)
sd(z)
n <- length(z)
N <- rnorm(n)
qqplot(z,N,xlim=c(-3,3),ylim=c(-3,3),xlab = "POIDS standard",ylab = "N(0,1)")
par(new=T)
plot(z,z,type="l",col="red",xlim=c(-3,3),ylim=c(-3,3),xlab = "",ylab = "")
mean(Infarct$POIDS)-median(Infarct$POIDS)
(mean(Infarct$POIDS)-median(Infarct$POIDS))/mean(Infarct$POIDS)
```

Commentaire: ( Je suis navrée il est impossible pour moi d'avoir ma droite sur le poids standard => Travaille réalisé avec Clara Laille et Charlotte Lambert - voir droite sur leurs atelier 6) La médiane et la moyenne sont quasiment égale ce qui signifie que le poids suit également une loi normale. 

 3. Calculer chez les femmes ayant eu un infarctus du myocarde le pourcentage de qui a prise des contraceptifs oraux et aussi chez le femmes n'en n'ayant pas eu un infarctus du myocarde le pourcentage de qui a prise de des contraceptifs oraux. 
 
```{r}
femme.inf1 <- Infarct$CO[Infarct$INFARCT=="1"]
femme.inf0 <- Infarct$CO[Infarct$INFARCT=="0"]
prob.inf1 <- 100*(length(femme.inf1)/length(Infarct$CO))
prob.inf1
prob.inf0 <- 100*(length(femme.inf0)/length(Infarct$CO))
prob.inf0
```
 
Commentaire: On constate que 33 % des femmes qui ont pris des contraceptifs oraux ont fait des infarctus et que 66 %des femmes qui ont pris des contraceptifs oraux n'ont pas fait d'infarctus.

 4. Calculer chez le femmes qui a prise des contraceptifs oraux quelle est la probabilité d'avoir un infarctus du myocarde.

```{r}
femme.inf1 <- Infarct$INFARCT[Infarct$CO=="1"]
femme.inf0 <- Infarct$INFARCT[Infarct$CO=="0"]
prob.inf1 <- 100*(length(femme.inf1)/length(Infarct$CO))
prob.inf1
prob.inf0 <- 100*(length(femme.inf0)/length(Infarct$CO))
prob.inf0
```
 
 Commentaire: On constate que 44,5% des femmes qui ont fait un infartus du myocarde prennaient un contraceptif orale.


 5. Représentez la fonction de densité de probabilité de la variable \texttt{AGE} chez l'échantillon. Est-ce qu'il est une variable discrète ou continue?
 
```{r}
density(femme <- Infarct$AGE)
hist(Infarct$AGE,freq=FALSE,col="purple",xlab = "AGE") 
```
 
 Commentaire: La variable est dicrète.


  6. Est-ce qu'il \texttt{IMC} de la base de données \texttt{Infarct} est bien calculé?
 
    
```{r}
IMC1 <- Infarct$POIDS/(Infarct$TAILLE/100)^2
IMC1
# on peut donc dire que l'IMC calculer dans la base de donnée est vrai car les valeurs sont les mêmes.
```
 
Commentaire: Oui l'IMC est bien calculé.

 
 7. Est-ce que la consommation du tabac est une facteur de risque chez le femmes ayant eu un infarctus du myocarde?
 

```{r}
femme.inf1 <- Infarct$INFARCT[Infarct$TABAC=="1"]
femme.inf0 <- Infarct$INFARCT[Infarct$TABAC=="0"]
femme.inf <- Infarct$INFARCT[Infarct$TABAC=="2"]
prob.inf1 <- 100*(length(femme.inf1)/length(Infarct$CO))
prob.inf1
prob.inf0 <- 100*(length(femme.inf0)/length(Infarct$CO))
prob.inf0
prob.inf <- 100*(length(femme.inf)/length(Infarct$CO))
prob.inf
```

Commentaire: Oui, on constate que les femmes ayant une consommation de tabac ont un taux d'infarctus plus élevé.

  8. Quelle est la pourcentage chez le femmes avec antécédents familiaux de maladie cardio-vasculaire d'avoir un infarctus du myocarde?
  
```{r}
femme.inf1 <- Infarct$CO[Infarct$ATCD=="1"]
femme.inf0 <- Infarct$CO[Infarct$ATCD=="0"]
prob.inf1 <- 100*(length(femme.inf1)/length(Infarct$CO))
prob.inf1
prob.inf0 <- 100*(length(femme.inf0)/length(Infarct$CO))
prob.inf0
```
  Commentaire: Le pourcentage chez les femmes avec des antécédetbs familiaux de maladie cardio-vasculaire d'avoir un infarctus du myocarde est de 12,24 % 
  
  
  9. Est-ce le femmes ayant eu un infarctus du myocarde ont un poids moyenne différent de le femmes n'en n'ayant pas eu un infarctus du myocarde?
  
```{r}
m.pds.inf <- Infarct$POIDS[(Infarct$INFARCT=="1")]
mean(m.pds.inf)
m.pds.fem <- Infarct$POIDS[(Infarct$INFARCT=="0")]
mean(m.pds.fem)
```
  
  Commentaire: On constate que les femmes qui ont eu un infarctus on un poids plus élevé que celle qui nous pas eu d'infarctus.
  
  10. Est-ce le femmes ayant eu un infarctus du myocarde ont une taille moyenne différent de le femmes n'en n'ayant pas eu un infarctus du myocarde?

```{r}
m.tle.inf <- Infarct$TAILLE[(Infarct$INFARCT=="1")]
mean(m.tle.inf)
m.tle.fem <- Infarct$TAILLE[(Infarct$INFARCT=="0")]
mean(m.tle.fem)
```

  Commentaire: D'après les résulats on constate que la taille n'a pas de rôle précurseur dans le fait d'avoir un infarctus.